【裁判字號】    98,交聲,264
【裁判日期】    980831
【裁判案由】    違反道路交通管理處罰條例聲明異議
【裁判全文】
臺灣士林地方法院交通事件裁定        98年度交聲字第264 號
    原處分機關  臺北市交通事件裁決所
    異  議  人
    即受處分人  甲○○
上列異議人即受處分人因違反道路交通管理處罰條例案件，對於
臺北市交通事件裁決所民國98年2 月26日所為之處分（原處分案
號：北市裁罰字第裁22-AW0000000號）聲明異議，本院裁定如下
：
    主  文
異議駁回。
    理  由
一、按顯有妨礙其他人、車通行處所，不得停車，道路交通安全
    規則第112 條第1 項第9 款定有明文，又按汽車駕駛人在顯
    有妨礙其他人、車通行處所停車者，處新臺幣（下同）600
    元以上1 千200 元以下罰鍰，道路交通管理處罰條例第56條
    第1 項第5 款亦有明文，而道路交通管理處罰條例所稱「汽
    車」，包括機器腳踏車，復為同條例第3 條第8 款所明定。
二、原處分意旨略以：異議人即受處分人甲○○所有之車牌號碼
    BGH-216 號重型機車，經臺北市政府警察局北投分局石牌派
    出所員警依採證相片逕行舉發於民國97年12月23日下午7 時
    22分許，停放在臺北市北投區○○○路之大樓出入口，有「
    在顯有妨礙他人通行處所停車」之違規，受處分人於應到案
    日期前申訴，經原處分機關臺北市交通事件裁決所審查結果
    ，仍認有前開違規行為，而依道路交通管理處罰條例第56條
    第1 項第5 款規定，裁處罰鍰600 元等情，有臺北市政府警
    察局舉發違反道路交通管理事件通知單（北市警交大字第AW
    0000000 號）及彩色採證相片2 紙、臺北市交通事件裁決所
    違反道路交通管理事件裁決書（北市裁罰字第裁22-AW00000
    00號）附卷可稽。
三、異議意旨略以：伊機車停放位置為大樓樓梯口水溝蓋範圍內
    ，此為公寓產權，在樓梯口停車方式已取得居民共識，停放
    時也都會留大約1 公尺供住戶通行，且停放時間都是於下班
    後之時段才停放，並未造成住戶通行不便，無妨礙他人通行
    之問題，爰對原處分不服，依法聲明異議云云。
四、經查：
(一)、本件異議人即受處分人甲○○所有之車號BGH-216 號重型機
    車，於97年12月23日下午7 時22分許，停放在臺北市北投區
    ○○○路之大樓出入口之事實，有彩色採證相片2 紙附卷可
    稽，事證明確；
(二)、受處分人雖辯稱其停車處所為大樓住戶產權，且並未影響住
    戶通行云云。惟按前揭道路交通安全規則第112 條第1 項第
    9 款、道路交通管理處罰條例第56條第1 項第5 款等規定之
    旨，乃在維護公眾通行之方便及安全，如停車處所確有供公
    眾通行之公益性質，無論是否屬於私人產權，均在禁止任意
    停放之列，而大樓出入口係供一般住戶、訪客，甚或危難發
    生時警消救護人員及器材出入必經之處，自應絕對保持淨空
    ，況依卷附採證相片所示，受處分人停車之大樓出入口本不
    寬敞，在該處停放車輛足以造成通行之妨礙，已甚灼然，受
    處分人所辯洵屬卸責之詞，委無可採。
五、綜上，受處分人確有在顯有妨礙通行處所停車之違規情事，
    舉發機關依法舉發，原處分機關依道路交通管理處罰條例第
    56條第1 項第5 款，裁處受處分人600 元罰鍰，均屬於法有
    據。本件受處分人之聲明異議，為無理由，應予駁回。
六、據上論斷，依道路交通案件處理辦法第19條，裁定如主文。
中    華    民    國    98    年    8     月    31    日
                        交通法庭  法  官  孫  曉  青
上正本證明與原本無異。
如不服本裁定，應於送達後5日內向本院提出抗告狀。
                                  書記官  李  佳  穎
中    華    民    國    98    年    8     月    31    日


司法院資訊處製作；財團法人民間司法改革基金會備份。
